【裁判字號】    94,簡上,175
【裁判日期】    950222
【裁判案由】    竊盜
【裁判全文】
臺灣彰化地方法院刑事判決             94年度簡上字第175號
上  訴  人  臺灣彰化地方法院檢察署檢察官
被      告  甲○○
                       (
指定辯護人  本院公設辯護人 己○○
上列上訴人因被告竊盜案件，不服本院九十四年度員簡字第五０
五號中華民國九十四年十月十三日第一審判決（原檢察官聲請簡
易判決處刑案號：九十四年度偵字第六六四七及移送併辦審理案
號：九十四年度偵字第七七七七號），暨檢察官移送併案審理（
台灣彰化地方法院檢察署九十四年度偵字第八九二八號、第八八
四四號、第九六一四號、九十五年度偵字第二七四號、第三二七
號），本院管轄第二審合議庭依通常程序審理，自為第一審判決
如下：
        主  文
原判決撤銷。
甲○○共同意圖為自己不法之所有，攜帶兇器，以強暴、脅迫至
使不能抗拒，而取他人之財物，累犯，處有期徒刑捌年陸月。
扣案之鑰匙貳支及自製帶柄短刀壹把均沒收。
        事  實
一、甲○○曾於民國九十三年間，因毒品危害防制條例案件，經
    本院判處有期徒刑八月確定，甫於九十四年三月六日縮刑期
    滿執行完畢。詎其仍不知悔改，復基於意圖為自己不法所有
    之概括犯意，自九十四年六月九日起至同年十一月二十日止
    ，先後於如附表編號一至十一所示之時間、地點，連續以如
    附表所示之方法，竊取如附表所示庚○○、乙○○、壬○○
    、戊○○、子○○、黃兆安、癸○○、丑○○、辛○○、丁○○等人之財物，除其中甲○○於附表編號五之時、地竊取
    戊○○之財物部分，因警鈴聲響，甲○○即迅速逃逸而未得
    逞外，其餘部分均得逞。嗣先後為警查獲或經警詢問後，始
    查悉上情（詳如附表），並先後扣得甲○○所有，行竊機車
    用之鑰匙二支。
二、甲○○、張文信二人因缺錢施用毒品，並為掩飾渠等之後所
    犯強盜犯行，二人乃共同基於意圖為自己不法所有之犯意聯
    絡，甲○○並承續前之竊盜犯意，於九十四年十二月四日晚
    上八時許，由張文信騎乘車牌號碼ＴＷＬ─六００號輕型機
    車，搭載甲○○，至彰化縣員林鎮○○路一一四號前，見吳
    俊霖所有之車牌號碼ＹＨＤ─六九八號重型機車鑰匙未取下
    ，即由張文信在旁把風，甲○○乃趁四下無人注意之際，以
    該機車上之鑰匙啟動機車電門之方式，竊取該機車，得手後
    即由甲○○騎乘該竊得之機車，與張文信騎乘原機車離開現
    場，二人並回到甲○○位於彰化縣員林鎮○○路六九巷十弄
    二號住處，由甲○○自住處拿出客觀上足以危害人之生命身
    體安全、可供兇器使用之自製帶柄短刀一把（非屬管制刀械
    ），並攜帶以供強盜之用，再由張文信騎乘竊得之車牌號碼
    ＹＨＤ─六九八號機車，搭載甲○○，前往彰化縣彰化市尋
    找作案目標，於同日晚上九時三十三分許，二人騎經彰化縣
    彰化市○○路二四六號之全家便利商店時，看見該超商並無
    客人，認時機適當，二人遂均下車頭載安全帽進入超商，進
    入超商後，即由張文信持該自製帶柄短刀一把抵住店員賴麗
    伊之頸部，並將賴麗伊押入櫃台，喝令賴麗伊打開收銀機，
    以此強暴、脅迫之手段，致使賴麗伊因而不能抗拒，賴麗伊
    只得打開收銀機，任由甲○○、張文信二人共同搜括收銀機
    內之現金計新台幣二萬五千零七十四元，得手後，甲○○、
    張文信二人隨即騎機車逃逸，所得財物則朋分花用完畢。嗣
    經警循線於九十四年十二月五日下午一時三十五分許，在彰
    化縣埔心鄉○○村○○路○段十五巷二十號張文信住處查獲
    張文信，再於同日下午三時許，在彰化縣員林鎮南平巷十四
    之二號查獲甲○○，並扣得甲○○所有供強盜所用之自製帶
    柄短刀一把，始查悉上情。
三、案經彰化縣警察局員林分局報請臺灣彰化地方法院檢察署檢
    察官偵查起訴，及檢察官移送併案審理（台灣彰化地方法院
    檢察署九十四年度偵字第七七七七號、第八九二八號、第八
    八四四號、第九六一四號、九十五年度偵字第二七四號、第
    三二七號）。
        理  由
一、訊據被告甲○○對於上揭事實均坦承不諱，核與證人即共犯
    張文信證述作案情節、證人徐嘉鍵、劉玉琴證述情節及證人
    即被害人賴麗伊、吳俊霖、庚○○、戊○○、子○○、癸○○、丑○○、辛○○、丁○○、黃兆安之配偶丙○○、乙○○、壬○○等人證述情節相符，並有贓物認領保管單六份、
    車輛車牌失竊作業─查獲車輛認可資料一份、車輛竊盜、車
    牌失竊資料個別查詢報表─查詢車輛認可資料三份、車籍作
    業系統─查詢認可資料及照片八十幀在卷可稽，此外復有鑰
    匙二支、自製帶柄短刀一把、及張文信作案時所戴之深藍色
    安全帽一頂、被告甲○○作案時所戴之銀色安全帽一頂、所
    穿之黑白相間長袖衣服一件及白色球鞋一雙扣案可資佐證。
    又被告確與張文信頭載安全帽進入超商，進入超商後，即由
    張文信持該自製帶柄短刀一把抵住店員賴麗伊之頸部，並將
    賴麗伊押入櫃台，喝令賴麗伊打開收銀機，致使賴麗伊因而
    不能抗拒，賴麗伊只得打開收銀機，任由被告與張文信二人
    共同搜括收銀機內之現金之事實，已如前述，衡之被害人賴
    麗伊為一女子，又遭張文信持刀抵住頸部，並將被害人押入
    櫃台，喝令其打開收銀機之方式表明強盜財物意圖，被害人
    在無力求援及顧慮自身性命安危之情形下，客觀上已難再為
    反制抗拒，只得順從指示任由被告與張文信二人搜括收銀機
    內之財物，被害人顯已達於不能抗拒之程度，至無疑義。綜
    上所述，足徵被告自白均與事實相符，堪予採信。
    本件事證已臻明確，被告上開犯行均堪認定，應依法論科。
二、查被告所攜帶供其與張文信共犯強盜罪用之自製帶柄短刀一
    把，為金屬製品，且係尖銳及鋒利之物，客觀上足以對人之
    生命、身體、安全構成威脅，為具有危險性之兇器。是核被
    告就如附表編號一至四及六至十一所示及其與張文信共同竊
    取被害人吳俊霖所有之車牌號碼ＹＨＤ─六九八號重型機車
    部分所為，均係犯刑法第三百二十條第一項之普通竊盜罪；
    就如附表編號五部分所為，則係犯刑法第三百二十條第一項
    、第三項之普通竊盜未遂罪；就其與張文信強盜便利超商部
    分所為，則係犯刑法第三百三十條第一項之攜帶兇器強盜罪
    。被告與張文信就上開竊取被害人吳俊霖之機車及強盜部分
    ，均有犯意聯絡及行為分擔，均為共同正犯。被告就附表編
    號五之竊盜犯行，係已著手於竊盜犯行之實施，甫於搜尋財
    物尚未竊得財物之際，即因警鈴聲響而逃逸，其竊盜犯行尚
    屬未遂。被告上開所犯之附表所示編號一至十一之竊盜罪及
    竊取被害人吳俊霖部分之竊盜罪，時間緊接，觸犯構成要件
    相同之罪，顯係基於概括犯意為之，為連續犯，應依刑法第
    五十六條之規定論以一罪（即竊取被害人吳俊霖機車部分）
    ，並加重其刑。又被告所犯之普通竊盜罪與攜帶兇器強盜罪
    間，有方法、結果之牽連關係，應從一重論以攜帶兇器強盜
    罪。查公訴人雖僅就被告附表編號二及三之普通竊盜犯行提
    起公訴，惟被告確有如上所述之連續十二件竊盜犯行，且其
    中竊取被害人吳俊霖機車部分又係為犯強盜犯行怕被人發現
    ，故竊取他人之機車以犯案，故該未經起訴竊盜之部分與檢
    察官聲請簡易判決處刑部分，因被告係基於概括之犯意而為
    之，具有連續犯之關係，而強盜部分又與竊盜部分有牽連犯
    之關係，均屬裁判上之一罪，其一部起訴之效力及於全部，
    故本院自得併予審究。又被告曾於九十三年間，因毒品危害
    防制條例案件，經本院判處有期徒刑八月確定，甫於九十四
    年三月六日縮刑期滿執行完畢，此有臺灣彰化地方法院檢察
    署刑案資料查註紀錄表、臺灣高等法院被告全國前案紀錄表
    各一份在卷可考，其於五年以內再犯本件有期徒刑以上之罪
    ，為累犯，應依刑法第四十七條之規定，加重其刑。原審判
    決論以被告連續竊盜罪刑，固非無見，然未及審理移送併辦
    之竊盜及強盜部分，而有未洽，公訴人據為上訴請求撤銷改
    判，非無理由，自應將原審判決撤銷改判。爰審酌被告之素
    行，正值中年卻不思上進，意圖不勞而獲，及其犯罪之動機
    、目的、手段、所獲財物之價值與所生損害，其強盜行為對
    被害人之心理所造成永難抹滅之恐佈記憶暨其犯後態度等一
    切情狀，量處如主文所示之刑，以示懲儆。又扣案之鑰匙二
    支係被告所有，供竊車所用之物，而扣案之自製帶柄短刀係
    被告所有供強盜犯罪所用之物，業據被告供明在卷，爰依刑
    法第三十八條第一項第二款併予宣告沒收。另扣案之張文信
    作案時所戴之深藍色安全帽一頂、被告甲○○作案時所戴之
    銀色安全帽一頂、所穿之黑白相間長袖衣服一件及白色球鞋
    一雙等物，均僅係被告一般穿戴衣物，尚難逕認係供本案犯
    罪所用之物，爰不予宣告沒收，附此敘明。
三、按檢察官聲請以簡易判決處刑之案件，經法院認為有第四百
    五十一條之一第四項但書之情形者，應適用通常訴訟程序審
    判之，刑事訴訟法第四百五十二條定有明文；且對於簡易判
    決之上訴，準用刑事訴訟法第三編第一章及第二章之規定，
    管轄第二審之地方法院合議庭受理簡易判決上訴案件，應依
    通常程序審理。其認案件有刑事訴訟法第四百五十二條之情
    形者，應撤銷原判決，逕依通常程序為第一審判決，法院辦
    理刑事訴訟簡易程序案件應行注意事項第十四項已有明文。
    查本案於簡易判決時僅被告所犯下二件竊盜犯行判決，惟於
    簡易判決後，檢察官上訴後，又將被告另十件竊盜犯行及加
    重強盜犯行移送本院併案審理，故被告先後連續犯下十二件
    竊盜及一件加重強盜犯行，已如前述，而被告所犯刑法第三
    百三十條第一項之加重強盜罪係屬有期徒刑七年以上之罪，
    核與簡易判決處刑範疇不符，應由本院合議庭逕依通常程序
    審理後，而為第一審之判決，被告、檢察官如不服本判決，
    仍得於法定上訴期間內，向管轄之第二審法院提起上訴，附
    此敘明。
據上論斷，應依刑事訴訟法第四百五十五條之一第一項、第三項
、第三百六十九條第一項前段、第三百六十四條、第四百五十二
條、第二百九十九條第一項前段，刑法第二十八條、第三百二十
條第一項、第三百三十條第一項、第五十五條、第四十七條、第
三十八條第一項第二款，罰金罰鍰提高標準條例第一條前段，判
決如主文。
本案經檢察官洪紹文到庭執行職務。
中    華    民    國    95    年    2     月    22    日
                  刑事第二庭   審判長法  官  石馨文
                                     法  官  李水源
                                     法  官  黃齡玉
以上正本證明與原本無異。
如不服本判決，應於送達後10日內向本院提出上訴狀（須附繕本
），上訴於台灣高法院台中分院。
告訴人或被害人對於判決如有不服具備理由請求檢察官上訴者，
其上訴期間之計算係以檢察官收受判決正本之日期為準。
中    華    民    國    95    年    2     月    22    日
                                     書記官  梁高賓
附錄本案論罪科刑法條全文：
刑法第320條
意圖為自己或第三人不法之所有，而竊取他人之動產者，為竊盜
罪，處5年以下有期徒刑、拘役或500元以下罰金。
意圖為自己或第三人不法之利益，而竊佔他人之不動產者，依前
項之規定處斷。
前二項之未遂犯罰之。
刑法第330條
犯強盜罪而有第321條第1項各款情形之一者，處7年以上有期徒
刑。
前項之未遂犯罰之。
附表：
┌──┬───┬────┬────┬─────┬───┬────┬────┬────┬─────┐
│編號│行為人│犯罪時間│犯罪地點│ 犯罪方式 │被害人│犯罪所得│查獲時地│所犯法條│備   考   │
│    │      │（民國）│        │          │      │        │（民國）│        │          │
├──┼───┼────┼────┼─────┼───┼────┼────┼────┼─────┤
│ 一 │甲○○│94年6月9│彰化縣員│趁車牌號碼│庚○○│車牌號碼│被告因涉│刑法第三│臺灣彰化地│
│    │      │日下午15│林鎮惠安│TMT-792號 │      │TMT-792 │嫌竊盜案│百二十條│方法院檢察│
│    │      │時30分許│街10號前│輕型機車鑰│      │號輕型機│件，於94│第一項  │署95年度偵│
│    │      │（併辦意│        │匙未取下且│      │車 1部，│年12月21│        │字第327號 │
│    │      │旨誤載為│        │無人注意之│      │業經被告│日在臺灣│        │          │
│    │      │6月4日）│        │際，以該鑰│      │棄置於不│彰化看守│        │          │
│    │      │        │        │匙啟動機車│      │知名處  │所接受詢│        │          │
│    │      │        │        │電門駛離之│      │        │問，始查│        │          │
│    │      │        │        │方式，竊取│      │        │悉上情  │        │          │
│    │      │        │        │該機車1部 │      │        │        │        │          │
├──┼───┼────┼────┼─────┼───┼────┼────┼────┼─────┤
│ 二 │甲○○│94年8月1│彰化縣埔│趁車牌號碼│所有權│車牌號碼│被告於94│刑法第三│臺灣彰化地│
│    │      │1日下午1│心鄉油車│TVP-232號 │人：吳│TVP-232 │年8月20 │百二十條│方法院檢察│
│    │      │6時許   │村二抱路│輕型機車鑰│國雄，│號輕型機│日上午10│第一項  │署94年度偵│
│    │      │        │旁田邊  │匙未取下且│平日由│車 1部，│時15分許│        │字第6647號│
│    │      │        │        │無人注意之│其騎用│已為警查│，在彰化│        │          │
│    │      │        │        │際，以該鑰│(登記 │獲，並已│縣員林鎮│        │          │
│    │      │        │        │匙啟動機車│名義人│歸還予被│莒光路35│        │          │
│    │      │        │        │電門駛離之│為吳蘇│害人    │9號「員 │        │          │
│    │      │        │        │方式，竊取│樣)   │        │生醫院」│        │          │
│    │      │        │        │該機車1部 │      │        │前，為警│        │          │
│    │      │        │        │          │      │        │當場查獲│        │          │
│    │      │        │        │          │      │        │，始查悉│        │          │
│    │      │        │        │          │      │        │上情    │        │          │
├──┼───┼────┼────┼─────┼───┼────┼────┼────┼─────┤
│ 三 │甲○○│94年 9月│彰化縣埔│趁無人注意│壬○○│車牌號碼│被告於94│刑法第三│臺灣彰化地│
│    │      │19日下午│心鄉瓦中│之際，以其│      │TZW-837 │年9月28 │百二十條│方法院檢察│
│    │      │15時許  │村明聖路│所有自備鑰│      │號輕型機│日下午13│第一項  │署94年度偵│
│    │      │        │4段123號│匙（已扣案│      │車1部， │時40分許│        │字第7777號│
│    │      │        │前      │），啟動車│      │已為警查│，在彰化│        │          │
│    │      │        │        │牌號碼TZW-│      │獲，並已│縣埔心鄉│        │          │
│    │      │        │        │837 號輕型│      │歸還予被│經口村經│        │          │
│    │      │        │        │機車電門駛│      │害人    │口路338 │        │          │
│    │      │        │        │離之方式，│      │        │號前，為│        │          │
│    │      │        │        │竊取該機車│      │        │警當場查│        │          │
│    │      │        │        │1部       │      │        │獲，始查│        │          │
│    │      │        │        │          │      │        │悉上情  │        │          │
├──┼───┼────┼────┼─────┼───┼────┼────┼────┼─────┤
│ 四 │甲○○│94年10月│彰化縣埔│被告騎乘李│郭壽煇│金屬軸承│被告因涉│刑法第三│臺灣彰化地│
│    │      │7日上午 │心鄉瓦南│明昌所有之│      │座4個， │嫌竊盜案│百二十條│方法院檢察│
│    │      │11時23分│村三民路│車牌號碼EY│      │業已持往│件，於94│第一項  │署94年度偵│
│    │      │許      │157巷13 │U－477號輕│      │設於彰化│年10月24│        │字第8928號│
│    │      │        │號「宏興│型機車前至│      │縣埔心鄉│日經警通│        │          │
│    │      │        │金屬加工│上址，趁該│      │員林路 3│知至彰化│        │          │
│    │      │        │廠」    │工廠大門未│      │段170號 │縣警察局│        │          │
│    │      │        │        │關且無人注│      │「星發企│接受詢問│        │          │
│    │      │        │        │意之際侵入│      │業有限公│，始查悉│        │          │
│    │      │        │        │其內，徒手│      │司」變賣│上情    │        │          │
│    │      │        │        │搬運置於該│      │，所得新│        │        │          │
│    │      │        │        │處之金屬軸│      │台幣350 │        │        │          │
│    │      │        │        │承座至所騎│      │元業已花│        │        │          │
│    │      │        │        │乘之輕型機│      │用完畢  │        │        │          │
│    │      │        │        │車上，竊取│      │        │        │        │          │
│    │      │        │        │金屬軸承座│      │        │        │        │          │
│    │      │        │        │4個       │      │        │        │        │          │
├──┼───┼────┼────┼─────┼───┼────┼────┼────┼─────┤
│ 五 │甲○○│94年10月│彰化縣埔│被告騎乘李│郭壽煇│未遂    │被告因涉│刑法第三│臺灣彰化地│
│    │      │18日中午│心鄉瓦南│明昌所有之│      │        │嫌竊盜案│百二十條│方法院檢察│
│    │      │12時27分│村三民路│車牌號碼EY│      │        │件，於94│第三項、│署94年度偵│
│    │      │許      │157巷13 │U－477號輕│      │        │年10月24│第一項  │字第8928號│
│    │      │        │號「宏興│型機車前至│      │        │日經警通│        │          │
│    │      │        │金屬加工│上址，趁該│      │        │知至彰化│        │          │
│    │      │        │廠」    │工廠大門未│      │        │縣警察局│        │          │
│    │      │        │        │關且無人注│      │        │接受詢問│        │          │
│    │      │        │        │意之際侵入│      │        │，始查悉│        │          │
│    │      │        │        │其內，搜尋│      │        │上情    │        │          │
│    │      │        │        │財物，適警│      │        │        │        │          │
│    │      │        │        │鈴聲響而逃│      │        │        │        │          │
│    │      │        │        │逸        │      │        │        │        │          │
├──┼───┼────┼────┼─────┼───┼────┼────┼────┼─────┤
│ 六 │甲○○│94年10月│彰化縣永│趁車牌號碼│子○○│車牌號碼│被告因涉│刑法第三│臺灣彰化地│
│    │      │20日下午│靖鄉港西│EYE-526號 │      │EYE-526 │嫌竊盜案│百二十條│方法院檢察│
│    │      │16時30分│村永社路│輕型機車鑰│      │號輕型機│件，於94│第一項  │署94年度偵│
│    │      │許      │250號前 │匙未取下且│      │車1部， │年10月24│        │字第8928號│
│    │      │        │        │無人注意之│      │已為警查│日經警通│        │          │
│    │      │        │        │際，以該鑰│      │獲，並已│知至彰化│        │          │
│    │      │        │        │匙啟動機車│      │歸還予被│縣警察局│        │          │
│    │      │        │        │電門駛離之│      │害人    │接受詢問│        │          │
│    │      │        │        │方式，竊取│      │        │，始查悉│        │          │
│    │      │        │        │該機車1部 │      │        │上情    │        │          │
├──┼───┼────┼────┼─────┼───┼────┼────┼────┼─────┤
│ 七 │甲○○│94年10月│彰化縣員│趁無人注意│黃兆安│車牌號碼│被告於94│刑法第三│臺灣彰化地│
│    │      │下旬某日│林鎮莒光│之際，以其│      │TCV-899 │年11月2 │百二十條│方法院檢察│
│    │      │晚間19時│路員生醫│所有自備鑰│      │號輕型機│日上午8 │第一項  │署94年度偵│
│    │      │許      │院前    │匙（已扣案│      │車1部， │時30分許│        │字第8844號│
│    │      │        │        │），啟動車│      │已為警察│，在彰化│        │          │
│    │      │        │        │牌號碼TCV-│      │查獲，並│縣員林鎮│        │          │
│    │      │        │        │899 號輕型│      │已歸還予│光明南街│        │          │
│    │      │        │        │機車電門駛│      │被害人  │4號前， │        │          │
│    │      │        │        │離之方式，│      │        │為警當場│        │          │
│    │      │        │        │竊取該機車│      │        │查獲，始│        │          │
│    │      │        │        │1部       │      │        │查悉上情│        │          │
├──┼───┼────┼────┼─────┼───┼────┼────┼────┼─────┤
│ 八 │甲○○│94年11月│彰化縣永│趁無人注意│癸○○│角型鋼鐵│被告因涉│刑法第三│臺灣彰化地│
│    │      │14日下午│靖鄉九分│之際，侵入│      │20公斤，│嫌竊盜案│百二十條│方法院檢察│
│    │      │15時許  │路174號 │上址 (侵入│      │業已變賣│件，於94│第一項  │署94年度偵│
│    │      │        │「大發工│建築物部分│      │予不知名│年11月28│        │字第9614號│
│    │      │        │業社」  │未據告訴) │      │流動資源│日在彰化│        │          │
│    │      │        │        │，徒手竊取│      │回收業者│縣警察局│        │          │
│    │      │        │        │置於該處內│      │，所得新│員林分局│        │          │
│    │      │        │        │之角型鋼鐵│      │台幣 120│東山派出│        │          │
│    │      │        │        │20 公斤   │      │元已花用│所接受詢│        │          │
│    │      │        │        │          │      │完畢    │問，始查│        │          │
│    │      │        │        │          │      │        │悉上情  │        │          │
├──┼───┼────┼────┼─────┼───┼────┼────┼────┼─────┤
│ 九 │甲○○│94年11月│彰化縣員│趁無人注意│丑○○│H 型鋼鐵│同編號七│刑法第三│臺灣彰化地│
│    │      │17日下午│林鎮溝皂│之際，見大│      │40公斤，│        │百二十條│方法院檢察│
│    │      │15時許  │里溝皂巷│門未關，即│      │業已變賣│        │第一項  │署94年度偵│
│    │      │        │7號「亦 │侵入上址（│      │予不知名│        │        │字第9614號│
│    │      │        │晟工業社│侵入建築物│      │流動資源│        │        │          │
│    │      │        │」      │部分未據告│      │回收業者│        │        │          │
│    │      │        │        │訴)，徒手 │      │，所得新│        │        │          │
│    │      │        │        │竊取建於該│      │台幣 240│        │        │          │
│    │      │        │        │處內之H 型│      │元已花用│        │        │          │
│    │      │        │        │鋼鐵40公斤│      │完畢    │        │        │          │
│    │      │        │        │          │      │        │        │        │          │
├──┼───┼────┼────┼─────┼───┼────┼────┼────┼─────┤
│ 十 │甲○○│94年11月│彰化縣大│趁無人注意│辛○○│零件模具│同編號七│刑法第三│臺灣彰化地│
│    │      │19日中午│村鄉擺塘│之際，侵入│      │組 150公│        │百二十條│方法院檢察│
│    │      │12時許  │村擺塘巷│上址 (侵入│      │斤、白鐵│        │第一項  │署94年度偵│
│    │      │        │4之30號 │建築物部分│      │廢料約47│        │        │字第9614號│
│    │      │        │        │未據告訴) │      │公斤及電│        │        │          │
│    │      │        │        │，徒手竊取│      │池2顆， │        │        │          │
│    │      │        │        │置於該處內│      │已為警查│        │        │          │
│    │      │        │        │之零件模組│      │獲，並已│        │        │          │
│    │      │        │        │150公斤、 │      │歸還予被│        │        │          │
│    │      │        │        │白鐵廢料約│      │害人    │        │        │          │
│    │      │        │        │47公斤及電│      │        │        │        │          │
│    │      │        │        │池2顆     │      │        │        │        │          │
├──┼───┼────┼────┼─────┼───┼────┼────┼────┼─────┤
│十一│甲○○│94年11月│彰化縣員│趁無人注意│丁○○│角鐵40公│同編號七│刑法第三│臺灣彰化地│
│    │      │20日下午│林鎮員大│之際，見大│      │斤，業已│        │百二十條│方法院檢察│
│    │      │16時許  │路1段433│門未關，即│      │變賣予流│        │第一項  │署94年度偵│
│    │      │        │號「隆興│侵入上址 (│      │動資源回│        │        │字第9614號│
│    │      │        │工業社」│侵入建築物│      │收業者，│        │        │          │
│    │      │        │        │部分未據告│      │所得新台│        │        │          │
│    │      │        │        │訴），徒手│      │幣 240元│        │        │          │
│    │      │        │        │竊取置於該│      │已花用完│        │        │          │
│    │      │        │        │處內之角鐵│      │畢      │        │        │          │
│    │      │        │        │40公斤    │      │        │        │        │          │
│    │      │        │        │          │      │        │        │        │          │
└──┴───┴────┴────┴─────┴───┴────┴────┴────┴─────┘


司法院資訊處製作；財團法人民間司法改革基金會備份。
